臺灣臺北地方法院刑事判決　　　　　　　　　　　　　九十一年度易字第八七三號
　　公　訴　人　臺灣臺北地方法院檢察署檢察官
　　被　　　告　甲○○
右列被告因偽造文書案件，經檢察官聲請簡易判決處刑（九十一年度偵字第七五四六
號），本院改用通常程序審理，判決如左：
    主  文
甲○○連續偽造署押，足以生損害於公眾及他人，累犯，處有期徒刑陸月，如易科罰
金以佰元折算壹日。
如附表一、二所示偽造之署押均沒收。
    事  實
一、甲○○前於民國八十五年、八十七年間，因違反麻醉藥品管理條例案件，先後經
    台灣士林地方法院判處有期徒刑四月、六月確定，甫於八十七年十月二十日執行
    完畢。猶不知悔改，於九十年八月間因竊盜案件，經台灣台北地方法院檢察署發
    佈通緝，嗣因違反毒品危害防制條例案件，經警於九十年十月七日凌晨零時五十
    分許，在台北市○○區○○路四段四五三巷十二號八樓晶光旅社八０八室查獲，
    帶回警局進行調查，詎其為逃避刑責及掩飾通緝犯之身分，竟基於偽造署押之概
    括犯意，以冒用胞弟曾蔚昀名義方式，接受警方及檢察官之調查，在台北市政府
    警察局松山分局臨檢紀錄表、偵訊筆錄、權利告知書、扣押筆錄、口卡片影本、
    訊問筆錄等文件上，接續偽造「曾蔚昀」之署押（偽造之時間、地點、數量詳如
    附表一所示）。經檢察官諭知交保後，又於九十一年二月一日凌晨三時三十分許
    ，在台北縣汐止市○○路一二０號前，為警查獲持有第一級毒品海洛因（持有毒
    品部分另由台灣士林地方法院檢察署處理），甲○○復承前開偽造署押之概括犯
    意，再度冒用「曾蔚昀」名義應訊，並在偵訊筆錄上，偽簽「曾蔚昀」署押（偽
    造之時間、地點、數量詳如附表二所示），均足以生損害於曾蔚昀及偵查犯罪機
    關文書製作與偵查犯罪之正確性。
二、案經本院函請台灣台北地方法院檢察署檢察官聲請簡易判決處刑，改用通常程序
    審理。
    理  由
一、右揭事實，業據被告甲○○迭於偵、審中供認不諱，核與被害人曾蔚昀指訴情節
    相符，而被告所偽造之「曾蔚昀」署押時所捺指印，經送請內政部警政署刑事警
    察局鑑定結果，亦認與檔存甲○○指紋卡均相符，亦有該局九十一年四月一日刑
    紋字第０九一００六三一五八號鑑定書乙份可憑，復有如附表一、二所示文書足
    稽，足認被告之自白均核與事實相符，應堪徵信。故本件事證明確，被告犯行洵
    堪認定，應予依法論科。
二、被告甲○○冒名應訊，偽造「曾蔚昀」之簽名及指印，已使曾蔚昀有受刑事追訴
    之危險，且妨害司法機關對於犯罪偵查之正確性，自足以生損害於公眾及他人。
    核其所為，係犯刑法第二百十七條第一項之偽造署押罪。被告於冒名「曾蔚昀」
    名義應訊時，在如事實欄附表一所載之文書上簽名及按指印，惟其仍屬一犯意接
    續多次行為，侵害一個法益，應為接續犯，為單純一罪，公訴人認係連續犯，容
    有未洽。又被告先後於九十年十月七日及九十一年二月一日之犯行，均時間緊接
    ，犯構成要件相同之罪名，顯係基於概括犯意反覆為之，應依連續犯規定論以一
    罪，並依法加重其刑。公訴意旨雖未敘及被告在偵訊筆錄、權利告知書、口卡卡
    片影本附頁、扣押筆錄附件目錄表上偽造署押之事實，惟此部分與前開經論科之
    部分既具有實質上一罪之關係，另公訴人就被告於九十一年二月一日，於台北縣
    警察局蘆洲分局偽造署押之犯行，雖未起訴，然此部分與起訴部分有連續犯裁判
    上一罪之關係，亦為起訴效力所及，本院自均得併予審理判決，併予說明。又被
    告有如事實欄所載之前科，有台灣高等法院檢察署刑案紀錄簡覆表可按，其受有
    期徒刑之執行完畢後，五年以內再犯本件有期徒刑以上之罪，為累犯，應依法遞
    加重其刑。爰審酌被告為避警查緝迭次冒用他人名義應訊，足生損害於偵查機關
    行使偵查權之正確性及被冒用之人，惡性非輕，及其犯罪目的、手段、所生危害
    及犯罪後坦承犯行，態度尚稱良好等一切情狀，量處如主文所示之刑，併諭知易
    科罰金之折算標準，以資懲儆。
三、至附表一、二所示文件上偽造之「曾蔚昀」署押，均應依刑法第二百十九條規定
    宣告沒收，亦此敘明。
據上論斷，應依刑事訴訟法第四百五十二條、第二百九十九條第一項前段，刑法第五
十六條、第二百十七條第一項、第四十七條、第四十一條第一項、第二百十九條，罰
金罰鍰提高標準條例第二條，判決如主文。
本案經檢察官黃玉婷到庭執行職務
中      華      民      國      九十一      年      十    月    十八    日
                                      臺灣臺北地方法院刑事第八庭
                                          法  官  胡宏文
右正本證明與原本無異。
如不服本判決，應於判決送達後十日內向本院提出上訴狀(應抄附繕本)。告訴人
或被害人如對於本判決不服者，應具備理由請求檢察官上訴，其上訴期間之計算
係以檢察官收受判決正本之日期為準。
                                          書記官  劉穗筠
中      華      民      國      九十一      年      十    月    二十四  日
附本案論罪科刑依據之法條：刑法第二百十七條
刑法第二百十七條
偽造印章、印文或署押，足以生損害於公眾或他人者，處三年以下有期徒刑。
盜用印章、印文或署押，足以生損害於公眾或他人者，亦同。
 附表一：
┌──┬──────┬──────────┬───────┬──────┐
│編號│  時    間  │  地            點  │偽造署押之文件│內容及數量  │
├──┼──────┼──────────┼───────┼──────┤
│ 一 │九十年十月七│台北市○○路○段四五│臨檢紀錄表    │「曾蔚昀」簽│
│    │日零時五十  │三巷十二號八樓八０八│              │名、指印各四│
│    │許          │室                  │              │枚        │
├──┼──────┼──────────┼───────┼──────┤
│ 二 │同右日二時三│台北市政府警察局松山│偵訊筆錄      │「曾蔚昀」簽│
│    │十分許      │分局松山派出所      │              │名三枚、指印│
│    │            │                    │              │七枚        │
├──┼──────┼──────────┼───────┼──────┤
│ 三 │同右日二時三│同右                │權利告知書    │「曾蔚昀」簽│
│    │十分許      │                    │              │名、指印各一│
│    │            │                    │              │枚          │
├──┼──────┼──────────┼───────┼──────┤
│ 四 │同右日一時三│台北市○○路○段四五│扣押筆錄      │「曾蔚昀」簽│
│    │十分許      │三巷十二號八樓八０八│              │名、指印各一│
│    │            │室                  │              │枚          │
├──┼──────┼──────────┼───────┼──────┤
│ 五 │同右        │同右                │扣押筆錄附件目│「曾蔚昀」簽│
│    │            │                    │錄表          │名、指印各一│
│    │            │                    │              │枚          │
├──┼──────┼──────────┼───────┼──────┤
│ 六 │同右日四時許│台北市政府警察局松山│口卡影本附頁  │「曾蔚昀」簽│
│    │            │分局松山所          │              │名、指印各一│
│    │            │                    │              │枚          │
├──┼──────┼──────────┼───────┼──────┤
│ 七 │同右日下午四│臺灣台北地方法院檢察│訊問筆錄      │「曾蔚昀」簽│
│    │時十四分許  │署第二二偵查庭      │              │名一枚      │
│    │            │                    │              │            │
└──┴──────┴──────────┴───────┴──────┘
 附表二：
┌──┬──────┬──────────┬───────┬──────┐
│編號│  時    間  │  地            點  │偽造署名之文件│內容及數量  │
├──┼──────┼──────────┼───────┼──────┤
│ 一 │九十一年二月│台北縣警察局蘆洲分局│訊問筆錄      │「曾蔚昀」簽│
│    │一日上午四時│                    │              │名二枚、指印│
│    │四十分許    │                    │              │十一枚      │
└──┴──────┴──────────┴───────┴──────┘
